

#### **PERFIL**

Ingeniero mecatrónico con experiencia en el desarrollo de sistemas.

Actualmente desarrollo sistemas para cuestiones administrativas y académicas en el Colegio de Ciencias y Humanidades plantel Vallejo perteneciente a la UNAM, para lo cual empleo .NET (C#) y SQL Server

Asesoro alumnos para que participen en el Torneo Mexicano de Robótica, Feria de ciencias, Jóvenes hacia la investigación, implementando algoritmos para la creación de prototipos en donde se implementen conocimientos de mecánica, electrónica y programación.

#### **CONTACTO**

TELÉFONO: 55 31 20 48 96

SITIO WEB:

www.linkedin.com/in/jesuscast91

https://sites.google.com/view/jesusca staneda

CORREO ELECTRÓNICO: jesus.castaneda@cch.unam.mx

#### **AFICIONES**

Robótica educativa Bicicleta Fútbol

# JESÚS CASTAÑEDA ESPINOSA

## **EDUCACIÓN**

Maestría en educación - Universidad Tecnológica de México Enero 2019 – octubre 2020

Título en trámite.

Planeación y documentación utilizando diferentes metodologías. Uso de diferentes plataformas TIC. Diplomado en Tecnología Educativa

#### Ingeniería Mecatrónica – Facultad Ingeniería UNAM

Agosto 2010 - noviembre 2016

Participé en diferentes proyectos escolares realizando la comunicación entre hardware y software, Desarrollo e implementación de algoritmos y prototipos Miembro del club de robótica (CROFI) y del Mechatronic Research Group en donde realicé mi proyecto de tesis "Banco de pruebas para un robot adaptable",

## **EXPERIENCIA LABORAL**

# Colegio de Ciencias y Humanidades, plantel Vallejo [jefe de área]

Enero 2017 - Actualmente

Desarrollo de sistemas para cuestiones administrativas y académicas. Creación y mantenimiento de base de datos. Participación en eventos de robótica educativa (ponencias, capacitación a alumnos). Impartición de diplomado y cursos.

#### Creabots México [Co-CEO]

Julio 2016 - Actualmente

Diseño y planeación de cursos presenciales y online. Capacitación a profesores y alumnos. Asesorías. Participación en eventos de robótica educativa.

#### **APTITUDES**

